臺灣臺中地方法院刑事裁定
111年度單聲沒字第151號
聲  請  人  臺灣臺中地方檢察署檢察官
被      告  張述興


上列聲請人因被告違反商標法案件（101年度偵緝字第973號），
聲請單獨宣告沒收（111年度聲沒字第223號），本院裁定如下：
    主  文
扣案之仿冒「LV」商標之皮包玖拾伍個、小皮包肆拾個及皮帶伍
條、仿冒「NIKE」商標之背包壹佰零壹個、仿冒「BURBERRY」商
標之皮帶壹條、仿冒「CHANEL」商標之皮包壹個、仿冒「BALLY
」商標之皮包貳個，均沒收。
其餘聲請駁回。
    理  由
一、聲請意旨略以：被告張述興未得商標權人同意，基於意圖販
    賣仿冒商標商品之犯意，於民國95年1月4日前之某時，在大
    陸地區，以不詳之價格，向年籍身分不詳之攤商，販入仿冒
    商標商品後輸入來臺。嗣警方於95年1月4日上午，持法院核
    發之搜索票，至被告原位於桃園縣大園鄉（現改制為桃園市
    ○○區○○○路000號居所搜索，查獲仿冒「LV」商標之皮包95個
    、小皮包40個、皮帶5條、仿冒「NIKE」商標之背包101個、
    仿冒「BURBERRY」商標之皮帶1條、仿冒「CHANEL」商標之
    皮包1個、仿冒「VERSACE」商標之皮帶3條及仿冒「BALLY」
    商標之皮包2個。被告上開違反商標法案件，業經臺灣臺中
    地方檢察署檢察官於101年6月19日以追訴權時效完成為不起
    訴處分，於101年7月19日確定。惟上開查扣之仿冒商標商品
    ，屬侵害商標權之物品，係商標法第98條所定之專科沒收之
    物，爰依刑法第40條第2項、商標法第98條之規定，聲請單
    獨宣告沒收等語。
二、按「單獨宣告沒收由檢察官聲請違法行為地、沒收財產所在
    地或其財產所有人之住所、居所或所在地之法院裁定之」，
    刑事訴訟法第455條之34定有明文。查，本件扣案之仿冒「L
    V」商標之皮包95個、小皮包40個、皮帶5條、仿冒「NIKE」
    商標之背包101個、仿冒「BURBERRY」商標之皮帶1條、仿冒
    「CHANEL」商標之皮包1個、仿冒「VERSACE」商標之皮帶3
    條及仿冒「BALLY」商標之皮包2個，業已入臺灣臺中地方檢
    察署中區大型贓證物庫，有該署95年度大型保管字第56號扣
    押物品清單1份在卷可佐（見95偵10172卷第7頁）。足認本
    件沒收財產所在地係在本院管轄區域內。是聲請人向本院提
    出本件單獨宣告沒收之聲請，於法並無不合，合先敘明。
三、再按被告於行為後，刑法有關沒收之規定業於104年12月30
    日修正公布，並自105年7月1日施行，而修正後刑法第2條第
    2項明定：「沒收、非拘束人身自由之保安處分適用裁判時
    之法律」。又修正後刑法第11條規定：「本法總則於其他法
    律有刑罰、保安處分或沒收之規定者，亦適用之。但其他法
    律有特別規定者，不在此限」；修正後刑法施行法第10條之
    3第2項亦規定：「105年7月1日前施行之其他法律關於沒收
    、追徵、追繳、抵償之規定，不再適用」。相關特別法將於
    刑法沒收章施行之日後，不再適用。惟商標法第98條關於沒
    收之規定，係於105年11月30日修正公布，並自105年12月15
    日施行，其規定為：「侵害商標權、證明標章權或團體商標
    權之物品或文書，不問屬於犯罪行為人與否，沒收之。」，
    係以修正後之條文配合修正刑法沒收規定而為適用，資為侵
    害商標權犯罪沒收規定之依據，本於後法優於前法原則及特
    別法優先普通法原則，商標法前揭規定相對於修正後刑法關
    於沒收之規定，自屬「其他法律有特別規定」而應優先適用
    ，非屬刑法施行法第10條之3第2項所稱不再適用之情形。是
    本件自應適用105年11月30日修正後商標法之特別規定。又
    按違禁物或專科沒收之物得單獨宣告沒收，修正後刑法第40
    條第2項定有明文。所謂「專科沒收之物」，係指雖非違禁
    物，然其性質不宜任令在外流通，如偽造之印章、印文、有
    價證券、信用卡、貨幣等是（刑法第40條立法理由參照）。
    復對照刑法第200條、第205條、第219條等規定，所謂「專
    科沒收之物」，應係指法條有規定「不問屬於犯人與否，沒
    收之」之「絕對義務沒收」者而言。而侵害商標權、證明標
    章權或團體商標權之物品或文書，不問屬於犯罪行為人與否
    ，沒收之，為商標法第98條所明定，該等物品即屬絕對義務
    沒收之物，檢察官自得依法聲請單獨宣告沒收。
四、經查：
(一)被告上開違反商標法案件，因追訴權時效完成，業經臺灣臺
    中地方檢察署檢察官於101年6月19日，以101年度偵緝字第9
    73號為不起訴處分，並於同年7月19日確定，此有臺灣臺中
    地方檢察署檢察官101年度偵緝字第973號不起訴處分書、臺
    灣高等法院被告前案紀錄表及全國刑案資料查註表各1份在
    卷足憑。
(二)扣案之仿冒「LV」商標之皮包95個、小皮包40個、皮帶5條
    ，係屬侵害路易威登馬爾悌耶公司商標權之物；扣案之仿冒
    「NIKE」商標之背包101個，係屬侵害必爾斯藍基股份有限
    公司商標權之物；扣案之仿冒「BURBERRY」商標之皮帶1條
    ，係屬侵害英商布拜里公司商標權之物；扣案之仿冒「CHAN
    EL」商標之皮包1個，係屬侵害瑞士商香奈兒股份有限公司
    商標權之物；扣案之仿冒「BALLY」商標之皮包2個，係侵害
    瑞士商巴蕾鞋廠股份有限公司商標權之物，業經證人許珮玲
    、劉騰遠、劉廷耀、楊美俐於警詢時證述明確在卷，並有路
    易威登馬爾悌耶公司產品意見書、經濟部智慧財產局商標資
    料檢索服務、查獲張述興違反商標法查扣物估價表、經濟部
    中央標準局商標註冊證、NIKE產品鑑定書、查扣仿品估算市
    值總價報告、鑑定證明書、內政部警政署刑事警察局偵七隊
    第三組查扣張述興仿冒物品市值概估表、鑑定報告書等在卷
    可證。足認扣案之仿冒「LV」商標之皮包95個、小皮包40個
    、皮帶5條、仿冒「NIKE」商標之背包101個、仿冒「BURBER
    RY」商標之皮帶1條、仿冒「CHANEL」商標之皮包1個及仿冒
    「BALLY」商標之皮包2個，均係侵害商標權之物品，應認係
    屬商標法第98條規定專科沒收之物。是聲請人就此部分單獨
    宣告沒收之聲請，經核於法並無不合，應予准許。
(三)惟扣案之仿冒「VERSACE」商標之皮帶3條，因義大利商吉安
    妮凡賽斯股份有限公司所取得商標專用權之期限係至91年5
    月31日止，業經證人莊玉秀於警詢證明在卷，並有經濟部中
    央標準局商標註冊證2份在卷可憑。足徵警方於95年1月4日
    所搜索查扣之仿冒「VERSACE」商標之皮帶3條，尚難認有侵
    害義大利商吉安妮凡賽斯股份有限公司之商標權。此外，卷
    內亦乏其他積極證據足認上開物品確屬侵害商標權之物品。
    是聲請人就此部分單獨宣告沒收之聲請，則於法未合，應予
    駁回。
五、依刑事訴訟法第220條、第455條之36第1項、第2項，商標法
    第98條，刑法第40條第2項，裁定如主文。
中    華    民    國    111    年    5    月    23    日
                  刑事第十一庭 法 官  曹錫泓
以上正本證明與原本無異。
如不服本裁定，應於收受送達後5日內向本院提出抗告狀。（應
附繕本） 
                               書記官  張雅如
中　　華　　民　　國　　111 　年　　5 　　月　　23　　日